【裁判字號】    98,易,522
【裁判日期】    981130
【裁判案由】    竊盜
【裁判全文】
臺灣嘉義地方法院刑事判決               98年度易字第522號
公  訴  人  臺灣嘉義地方法院檢察署檢察官
被      告  乙○○
上列被告因竊盜案件，經檢察官提起公訴（九十八年度速偵字第
一六五號），本院進行簡式審判程序而為判決如下：
    主  文
乙○○攜帶兇器、踰越安全設備竊盜，累犯，處有期徒刑捌月。
扣案之破壞剪壹支、皮箱壹只均沒收。
    事  實
一、乙○○前於民國九十六年間因竊盜案件，經本院九十六年度
    嘉簡字第三五四號判決判處有期徒刑六月，如易科罰金以銀
    元三百元折算一日確定，嗣經減刑為有期徒刑三月，如易科
    罰金以銀元三百元折算一日，九十七年二月六日執行完畢。
    詎仍不知悔改，意圖為自己不法之所有，於九十八年九月七
    日上午十一時五十分許，持自己所有之客觀上足以對人體構
    成危害之兇器即破壞剪一把，以及皮箱一只，至嘉義市○區
    ○○路二五七號「中信飯店」，從飯店後方樓梯步上七樓，
    再爬越窗戶進侵入七樓電梯電源配線室內（無故侵入建築物
    部分未據告訴），持破壞剪剪斷連接配電箱之電線，竊取重
    約十八公斤電線，得手後置入所攜皮箱內。嗣因引發短路觸
    動警鈴，該飯店職員甲○○立刻報警處理，警方隨即到場，
    當場逮捕乙○○，並扣得乙○○所有供竊盜電線所用之破壞
    剪一把、皮箱一只，以及竊盜所得重約十八公斤之電線（業
    據發還）。
二、案經嘉義市政府警察局第一分局報告臺灣嘉義地方法院檢察
    署檢察官偵查起訴。
    理  由
一、本件被告乙○○所涉犯者為刑法第三百二十一條第一項第二
    款、第三款法定刑為「六月以上五年以下有期徒刑」之加重
    竊盜罪，非死刑、無期徒刑、最輕本刑為三年以上有期徒刑
    之罪或高等法院管轄第一審案件。本院準備程序中，被告就
    被訴事實為有罪之陳述（本院卷第六十八頁準備程序筆錄）
    ，經告知簡式審判程序之旨，並聽取檢察官及被告之意見後
    ，本院爰依刑事訴訟法第二百七十三條之一第一項進行簡式
    審判程序。因此，本件簡式審判程序之證據調查依刑事訴訟
    法第二百七十三條之二規定不受同法第一百五十九條第一項
    、第一百六十一條之二、第一百六十一條之三、第一百六十
    三條之一及第一百六十四條至第一百七十條規定之限制，此
    合先敘明。
二、事實欄所記載之犯罪事實，業據被告坦承不諱（警卷第一頁
    至第三頁詢問筆錄，本院卷第七十一頁審理筆錄），核與被
    害人飯店職員甲○○於警詢時指陳失竊情節相符（警卷第四
    頁至第五頁調查筆錄），復有扣案之破壞剪一把、皮箱一只
    、重約十八公斤電線（電線業已發還被害人），以及搜索扣
    押筆錄、扣押物品目錄表、贓物認領保管單、被害報告單、
    失竊現場及贓物照片等可證（警卷第六頁至第十六頁）。因
    之，被告自白核與事實相符，事證明確，其犯行堪予認定。
三、被告持以行竊之破壞剪一支，長約六十公分，寬約十一公分
    ，金屬材質，質地堅硬，刃部鋒利，手柄部分覆有塑膠把手
    把手部分長約十八公分，業據本院當庭勘驗無誤，製有勘驗
    筆錄可考（本院卷第七十二頁審判筆錄），客觀上足以對人
    體身體、生命構成危害，而屬刑法上所稱兇器。按刑法第三
    百二十一條第一項第三款之攜帶兇器，乃指行為人攜帶兇器
    有行兇之可能性，至其主觀上有無持以行兇或反抗之意思，
    尚非所問。又按同條項第二款之「門扇」專指門戶而言，而
    所謂「其他安全設備」，指門扇牆垣以外，依通常觀念足認
    防盜之一切設備而言，如門鎖、窗戶、房間門或通往陽臺之
    門亦屬之。是核被告攜帶破壞剪並踰越窗戶實施竊盜之行為
    ，係犯刑法第三百二十一條第一項第二款、第三款之攜帶兇
    器、踰越安全設備竊盜罪。又刑法第三百二十一條第一項加
    重竊盜罪所列各款為竊盜之加重條件，被告犯竊盜罪兼具數
    款加重情形，因竊盜行為僅有一個，祇成立一罪（最高法院
    六十九年台上字第三九四五號判例）。
四、另查，被告前於九十六年間因竊盜案件，經本院九十六年度
    嘉簡字第三五四號判決判處有期徒刑六月，如易科罰金以銀
    元三百元折算一日確定，嗣經減刑為有期徒刑三月，如易科
    罰金以銀元三百元折算一日，九十七年二月六日執行完畢等
    情，有臺灣嘉義地方法院檢察署刑案資料查註紀錄表、臺灣
    高等法院被告前案紀錄表各一份在卷可參（偵查前案卷宗，
    本院卷第四頁至第六頁），其受有期徒刑之執行完畢，五年
    以內故意再犯本件有期徒刑以上之罪，為累犯，應依刑法第
    四十七條第一項規定，加重其刑。
五、爰依被告之陳述（本院卷第七十五頁審判筆錄）及前開前案
    紀錄資料之記載，審酌被告年富力盛，不知進取，貪圖他人
    財物之犯罪動機及目的；犯罪時未受明確之刺激；獨自一人
    攜帶破壞剪攀爬窗戶剪斷配電室電線之竊盜手段；為家中獨
    子，已婚，分居，育有一名子女，之前擔任廚師之生活狀況
    ；前有竊盜前科，九十七年間執行完畢復犯本件之素行；高
    職畢業之智識程度；與被害人素不相識；犯行破壞社會治安
    ，造成被害人諸多不便；犯罪後尚能坦承犯行之態度等一切
    情狀，判處如主文所示之刑，以示懲儆。扣案之破壞剪一把
    、皮箱一只，均為被告所有供本件竊盜所用之物品，業據其
    供陳在卷（警卷第二頁調查筆錄，偵查卷第八頁訊問筆錄）
    ，概依刑法第三十八條第一項第二款規定宣告沒收。
據上論斷，應依刑事訴訟法第二百七十三條之一第一項、第二百
九十九條第一項前段，刑法第三百二十一條第一項第二款、第三
款、第四十七條第一項、第三十八條第一項第二款，判決如主文
。
本案經檢察官王振名到庭執行職務。
中    華    民    國    98    年    11    月    30    日
              刑事第一庭    法  官  張道周
以上正本證明與原本無異。
如不服本判決應於收受判決後10日內向本院提出上訴書狀，並應
敘述具體理由；其未敘述上訴理由者，應於上訴期間屆滿後20日
內向本院補提理由書（均須按他造當事人之人數附繕本）「切勿
逕送上級法院」。告訴人或被害人如對於本判決不服者，應具備
理由請求檢察官上訴，其上訴期間之計算係以檢察官收受判決正
本之日期為準。
中    華    民    國    98    年    11    月    30    日
                            書記官  張菀純
附記本判決之論罪法條全文
刑法第三百二十一條第一項第二款、第三款
犯竊盜罪而有左列情形之一者，處六月以上、五年以下有期徒刑
：
  二、毀越門扇、牆垣或其他安全設備而犯之者。
  三、攜帶兇器而犯之者。


司法院資訊處製作；財團法人民間司法改革基金會備份。
